---
title: "Red Wine Quality"
output: html_document
---

```{r setup, include=FALSE}
knitr::opts_chunk$set(echo = TRUE)
```

```{r echo=FALSE, message=FALSE, packages}
library(ggplot2)
library(gridExtra)
library(GGally)
library(RColorBrewer)
```

## Nanodegree Data Scientist - Projeto 4 - Qualidade de Vinhos Tintos

Neste projetos analisaremos um conjunto de dados sobre propriedades de vinhos tintos.

Começamos importando o arquivo CSV

```{r}
winedata <- read.csv('wineQualityReds.csv')

# Verificando os campos do arquivo
names(winedata)
```
Olhando os campos podemos observar que os campos são atributos do vinho, além de haver um campo `quality` que é uma nota atribuída à qualidade do vinho. Será que podemos prever a qualidade de um vinho baseado nas suas características?


```{r}
# Vamos ver como está a distribuição de notas
qplot(x = quality, data = winedata)
```

Neste gráfico podemos ver que a maior parte dos vinhos avaliados está com uma nota na média, isso pode dificultar um pouco a análise, já que os vinhos considerados muito bons ou muito ruins são exceções, além de que não temos nenhum com a nota mínima ou a nota máxima. Vamos então colocar as outras variáveis em gráficos para sentir como os dados estão distribuídos e para onde será melhor seguir.

```{r}
c1 <- qplot(data = winedata, x = fixed.acidity)
c2 <- qplot(data = winedata, x = volatile.acidity)
c3 <- qplot(data = winedata, x = citric.acid)
c4 <- qplot(data = winedata, x = residual.sugar)
c5 <- qplot(data = winedata, x = chlorides)
c6 <- qplot(data = winedata, x = free.sulfur.dioxide)
c7 <- qplot(data = winedata, x = total.sulfur.dioxide)
c8 <- qplot(data = winedata, x = density)
c9 <- qplot(data = winedata, x = pH)
c10 <- qplot(data = winedata, x = sulphates)
c11 <- qplot(data = winedata, x = alcohol)

grid.arrange(c1, c2, c3)
grid.arrange(c4, c5, c6)
grid.arrange(c7, c8, c9)
grid.arrange(c10, c11)
```